Inventaris van het archief van de familie van Stralen, 1427-1895
Nationaal Archief, Den Haag
- Stukken van zakelijken aard, voorzoever zij niet zijn ondergsbracht in de afdeeling A., B.
  - Onroerende goederen, Vicariën, Rentebrieven., I.
    - Onroerende goederen:
      - Leiderdorp., c.
        - "Stukken en papieren rakende het Aalmoesland gelegen onde 't Ambacht van Leyderdorp aan de Doesweetering in de Bospolder, daar de molen op staat, gemaakt door Daniël de Bruin Ao. 1529 om de revennen 's jaarlijs uit te deelen aan behoeftigen van zijnen bloede.", 1529, October 22-1622, Juli 
          Onder de eerste familieleden, aangewezen om de revenuen te distribueeren, was zijn heef Michiel Pietersz. van Oekenburch, de schoonvader van Cornelis Maertensz. Vliedthoorn.
          - 1529; 1529 oktober 22 (2x); ongedateerd, 166.1
          - 1622 juni 1, charter, 166.5
      - Soeterwoude., d.
        - Acte van transport, verleden voor Schepenen van den Ambachte van Soeterwoude, van een woning met land, genaamd 't Endeweg, gelegen in de Gasthuyspolder aan de Vliet over't Haagse Schouw, door Dirk Willemsz. van Vliet en Marytie Pietersdr. van den Berg, Echtelieden, aan Cornelis van Gent., 1756, Maart 6; 167; 1 charter
      - Rijswijk., e.
        - Acte, waarbij aan Michiel Pieterszn. alsnog een rente van 5 ponden Vlaams 's jaars wordt toegewezen uit de opbrengst van een woning met 12 morgen land, genaamd Oekenburch, gelegen tot Rijkswijk., 1597, Februari 27; 168; 1 stuk
          Vergelijk Inv. No. 166.
      - Voerne., f.
        - Rekeningen, kwitanties en stukken betreffende de aankoop en het beheer van de Ambachtsheerlijkheid "De Oude en Nieuwe Struyten"., 1816-1829; 169; 1 pak
          De ambachtsheerlijkheid is 1816 door aankoop in het bezit gekomen van Mr. S.J.B. van Rosevelt en Mr. P.G.D. van Rosevelt. Zij werd December 1833 door den eerst genoemden verkocht.
      - Arnhem., g.
        - Acte van verkoop van "twee scharen weyden gelegeen in Koppens weyde in Arnhemmer broeck door suster Kunera van Berck Priorijn ende ghemeyn Convent des besloten Jofferen cloesters van Bethanijen bij Arnhem geleegen Reguliers oirden "aan Thonis Hugen en en Alyt zijn huisvrouw. op Sint Peters avond ad cathedram (Februari 21)., 1526; 170
          In de acte van verdeeling van de nalatenschap van Jvr. H.D. van der Burch van Spieringshoek (Verg. Inv. No. 131) komt onder de verkochte landerijen voor:" de weide in het Arnhemsche Broek aan den Kleinen Vosdijk onder Arnhem".
        - Acte van verkoop, verleden voor schepenen van Arnhem, door Dr. Arnoldt Penninck en Christina Bitters, echteluiden, aan Willem Everwijn en Johanna Helffken, echteluiden van een rente van 4 gouden gulden Keysers of vranckrijckse schilden 's jaars, uit een huis, staande in de Rijnstraets, als genoemd in de acte d.d. 1427, October 19 waardoor deze gestoken is., 1657, December 3; 171.1, 171.2; 2 charters (getransfigeerd)
          Met drie uithangende zegels in groene was.
          - Charter, 171.1
          - Charter, 171.2
    - Vicariën.
      - Acte van confirmatie door de Staten van Holland en Westvriesland van de cessie van een vicarije, eertijds gefundeerd op St. Anthonis Altaar ten capittele in de Hooglandsche kerk te Leiden, door Cornelis Voorstad aan Jacob van Solinger., 1791, December 23; 172; 1 charter
      - Acte van confirmatie door het Provinciaal Bestuur van Holland, op de gift van een vicarie, gefundeerd in de Pancra kerk te Leiden, genammd de Prebende Gregorie, ressorteerende onder het Kapittel ten hogen Lande, door Ary Dam te Alphen aan zijn zoon., 1797, October 4; 173; 1 charter
    - Rentebrieven.
      - Acte van verkoop, verleden voor Schout en schepenen in het Ambacht van Leiderdorp, van drie rentebrieven, "ter laste van het gemeene landt van Hollandt ende Westvrieslandt", door Herman Schuyl aan de weduwe van Johannes Cunaeus., 1681, Juni 14; 174; 1 charter
      - Lijfrentebrief, uitgegeven door de Staten van Holland en West-Vriesland, ten bedrage van 37 ponden 10 schellingen te 40 groeten 't pondt 's jaers, aan Mr. Petrus Cunaeus ten behouve van Catharina van Buren., 1741, Augustus 17; 175; 1 charter
      - Acte van verkooping, ten overstaar van schepenen te Leide van een losrentebrief "ten laste van 't Gemeenelandt van Hollandt ende Westvrieslandt" door Willem Guldenbagh aan Mr. Nicolaas van Banchem, Kerkmeester van de Hoofdkerken dezer stad., 1751, Juli 20; 176; 1 charter
        Met uithangend zegel in geele was.
  - Varia., II.
    - Stukken betreffende de komst van den Hertog van Anjou in Nederlanden. Copie., 1581-1582; 177; 3 stukken
    - "Register van de leenen behoorig aan de Ambagts Heerelijk van Hoogeveen in Delf-land"., 1728-1818; 178; 1 stuk
    - Certificaten en quitantiën, uitgegeven na voldoening van heffingen door de provincie Holland, de Bataafsche Republiek en het Departement van de Amstel op de inkomsten en bezittingen., 1797-1801; 179; 1 omslag
    - Prijscourant van obligaties en effecten., C. 1800; 180; 3 stukken
    - Geschriften van en over Dr. P. de Raadt, oprichter en directeur van het onderwijs-instituut. "Noorthey". Gedrukt., C. 1841; 181; 1 omslag
      Van dit instituut zijn J.H. van Stralen en P.I.de Fremery leerlingen geweest.
    - "Principes établis par se Majesté l'Impératrice Reine apostolique pour servir de r'ègles à ses tribunaux et Magistrats dans les matières ecclesiastiques" Copie., Zonder datum; 182; 1 stuk
    - "Geslagtboomen van de geslagten van Van Der Burgh"., Zonder datum; 183; 1 stuk
    - "Memoire pour Monsieur King de Newmiln"., Ongedateerd; 184; 1 stuk
    - Staat van de betalingen door het Noorderkwartier aan de Admiraliteit in West-Friesland en het Noorderkwartier met bijlagen en andere financiële stukken van West-Friesland en het Noorderkwartier., 1781-1794; 185; 1 omslag
    - Rapport met bijlagen van de secretaris van Gecommitteerde Raden van Holland en West-Friesland, Van Stralen, en van voormalig burgemeester Binkhorst over de afhandeling van de financiële zaken met de curatoren van de gewezen rentmeestergeneraal Van Woudenberg., 1787-1790; 186; 1 omslag
    - Bekendmaking aan Gecommitteerde Raden gevestigd te Hoorn van de resolutie van de Staten van Holland en West-Friesland over het houden van bijeenkomsten van gezelschappen, sociëteiten en clubs, die net als in Frankrijk kunnen leiden tot ondermijning van de gevestigde regeringsvorm, gedrukt., 1794 oktober 14; 187; 1 stuk